# 关联方价格不公允是否调整

提问人：xflcpa123 时间：2015-10-08 10:29:49
请教陈版及各位老师：
A公司正上新三板，涉及一笔业务， 7 月份母公司B将市价 800 万元的存货以 200 万元卖给A公司，A公司是按实际付款 200 万元入账，还是按 800 万元入账。就是审计时是否有直接调整的权力。以下两种处理方式哪种正确： 1 、借：存货 800 贷：银行 200 资本公积600 ，同时计交企业所得税。 2 、借：存货 200 贷：银行 200 待存货销售时点再确认资本公积，并计交企业所得税。谢谢！

回答人：chenyiwei
一般应为前者。但这部分差额是否缴纳企业所得税，以及何时缴纳的问题，可能涉及关联企业之间的特别纳税调整，建议咨询税务专业人士。

提问人：cathleen75 时间：2016-12-01 16:29:43
请问陈老师，关联方公允性，高出或低于多少算是不公允呢？谢谢

回答人：chenyiwei
没有普遍适用的一刀切规定，可参考税务机关特别纳税调整时的考虑思路。